【裁判字號】    98,訴,380
【裁判日期】    981211
【裁判案由】    槍砲彈藥刀械管制
【裁判全文】
臺灣板橋地方法院刑事判決               98年度訴字第380號
公  訴  人  臺灣板橋地方法院檢察署檢察官
被      告  甲○○
選任辯護人  張國權  律師
            歐宇倫  律師
上列被告因違反槍砲彈藥刀械管制條例案件，經檢察官提起公訴
（97年度偵字第2941號、第7098號），本院判決如下：
    主  文
甲○○未經許可，持有可發射子彈具有殺傷力之改造手槍，處有
期徒刑壹年拾月，併科罰金新臺幣拾萬元，罰金如易服勞役，以
新臺幣壹仟元折算壹日。緩刑肆年，甲○○並應向公庫支付新臺
幣貳拾萬元。
扣案如附表所示之空氣手槍壹支、改造手槍參支均沒收。
    事  實
一、甲○○明知具有殺傷力之空氣槍、可發射子彈具有殺傷力之
    改造手槍，均係槍砲彈藥刀械管制條例所列管之槍枝，未經
    許可不得持有，然其因基於個人收藏槍枝之興趣，竟仍於民
    國96年間，透過網際網路上之拍賣網站，向真實姓名、年籍
    不詳之賣家陸續購入如附表所示具有殺傷力之空氣手槍1 支
    、改造手搶3 支等槍械（購買時間、金額、槍枝種類等均詳
    附表所示），購得後即將上開槍枝均收藏於其位於臺北縣泰
    山鄉○○路全福巷18之4 號居處而持有之。嗣於97年1 月8
    日上午9 時25分許，為警於甲○○上址居處將其查獲，並扣
    得如附表所示之空氣手槍1 支、改造手槍3 支等物。
二、案經臺北市政府警察局（及刑事警察大隊）移送臺灣板橋地
    方法院檢察署檢察官偵查起訴。
    理  由
一、按司法警察等偵查輔助人員於案件未移送檢察官偵辦前之調
    查犯罪階段，先行將證物送請檢察機關概括選任之專責鑑定
    機關實施鑑定，基於檢察一體原則，該鑑定機關亦應視同受
    承辦檢察官所選任或囑託而執行鑑定業務，其等出具之書面
    鑑定報告乃現行刑事訴訟法第206 條所定之鑑定人書面報告
    ，屬傳聞證據法則之例外，應具有證據能力。查內政部警政
    署刑事警察局係經臺灣高等法院檢察署檢察長概括選任之關
    於槍彈有無殺傷力之鑑定機關，此有臺灣高等法院檢察署92
    年9 月9 日檢文允字第0921001203號函文1 份在卷可憑；從
    而，本件承辦警員依前開函文所為概括選任鑑定機關之意旨
    ，於移送檢察官偵查前之調查犯罪階段，將扣案空氣手槍1
    支、改造手槍3 支等物送請內政部警政署刑事警察局進行該
    槍枝有無殺傷力之鑑定，該鑑定機關所出具之卷附97年2 月
    12日刑鑑字第0970005034號槍彈鑑定書，自有證據能力，此
    合先敘明。
二、上揭事實，業據被告甲○○於偵查中及本院審理時均坦白承
    認，並有現場蒐證照片數幀在卷可稽，及如附表所示之空氣
    手槍1 支、改造手槍3 支等扣案可資佐證。又上開如附表所
    示之槍枝，經送請內政部警政署刑事警察局以性能檢驗法、
    動能測試法鑑定之結果，認如附表編號1 所示之口徑4.5mm
    空氣手槍1 支，係中共Listone 製LB4-1 型，槍號為Y60036
    7 ，以彈簧帶動活塞壓縮空氣為發射動力，經以直徑4.5mm
    、重量0.54公克之金屬彈丸測試，其彈丸單位面積動能達每
    平方公分64焦耳，具殺傷力；如附表編號2 所示之改造手槍
    1 支，係由仿轉輪手槍製造之槍枝車通轉輪彈倉內阻鐵及於
    槍管內加裝金屬襯管而成，擊發功能正常，可供擊發適用子
    彈使用，認具殺傷力；如附表編號3 所示之改造手槍1 支，
    係由仿SMITH & WESSON廠轉輪手槍製造之槍枝換裝土造金屬
    槍管及車通轉輪彈倉內阻鐵而成，擊發功能正常，可供擊發
    適用子彈使用，認具殺傷力；如附表編號4 所示之改造手槍
    1 支，係由仿SMITH & WESSON廠轉輪手槍製造之槍枝於槍管
    內加裝金屬襯管而成，經實際裝填適用子彈（彈丸直徑5.5
    mm、重量1.0 公克）試射，其彈丸單位面積動能達每平方公
    分250 焦耳，具殺傷力，此亦有內政部警政署刑事警察局97
    年2 月12日刑鑑字第0970005034號槍彈鑑定書1 份在卷可按
    ，足認被告上開自白，核與事實相符。本件事證明確，被告
    犯行堪以認定。
三、核被告所為，係犯槍砲彈藥刀械管制條例第8 條第4 項之未
    經許可持有空氣槍、未經許可持有可發射子彈具有殺傷力之
    改造手槍罪。被告以一持有行為，同時持有如附表所示之空
    氣手槍1 支、改造手槍3 支，而觸犯數罪名，為想像競合犯
    ，應依刑法第55條規定，從一情節較重之未經許可持有改造
    手槍罪處斷（公訴意旨認被告上開所犯各罪應予分論併罰，
    尚有誤會）。查本件被告並無前科犯行，素行尚佳，且其係
    基於個人收藏槍枝之興趣，未慮及行為後果之嚴重性，而自
    拍賣網站上購入扣案之空氣手槍及改造手槍並持有之，其行
    為動機尚屬單純，主觀惡性及犯罪情節亦非重大，惟被告本
    件所犯之未經許可持有改造手槍罪，係法定本刑3 年以上10
    年以下有期徒刑，併科新臺幣700 萬元以下罰金之重罪，與
    其前述犯罪情節相較，實屬情輕而法重，客觀上足以引起一
    般同情，而有堪資憫恕之處，本院認即令處以法定最低刑度
    ，猶嫌過重，爰依刑法第59條規定酌減其刑。爰審酌被告之
    犯罪動機、目的、手段、無故持有管制槍枝對於社會治安之
    負面影響非輕，惟被告持有管制槍枝尚查無其他犯罪目的，
    及被告犯後均坦承犯行，態度尚稱良好等一切情狀，量處如
    主文所示之刑，並就罰金部分諭知易服勞役之折算標準。又
    被告未曾因故意犯罪受有期徒刑以上刑之宣告，有臺灣高等
    法院被告前案紀錄表1 份附卷可按，其因一時失慮，而犯本
    件之罪，犯後亦深表悔意，本院認被告經此偵審程序之教訓
    後，應能知所警惕，而無再犯之虞，並斟酌被告本身有正當
    之工作及正常之家庭生活，倘遽令被告入監服刑，對於其生
    涯及家庭均有嚴重之影響，因認對被告所處之刑以暫不執行
    為適當，爰依刑法第74條第1 項第1 款規定，併予宣告緩刑
    ，以啟自新，另諭知被告應向公庫支付新臺幣20萬元，予以
    適當之警惕。扣案如附表所示之空氣手槍1 支、改造手槍3
    支，均屬違禁物，應依刑法第38條第1 項第1 款規定宣告沒
    收。
據上論斷，應依刑事訴訟法第299 條第1 項前段，槍砲彈藥刀械
管制條例第8 條第4 項，刑法第11條前段、第55條、第59條、第
42條第3 項、第74條第1 項第1 款、第2 項第4 款、第38條第1
項第1 款，判決如主文。
本案經檢察官黃彥琿到庭執行職務
中    華    民    國    98    年    12    月    11    日
                刑事第十一庭  審判長法  官  張江澤
                                    法  官  陳海寧
                                    法  官  劉景宜
上列正本證明與原本無異。
如不服本判決，應於判決送達後10日內敘明上訴理由，向本院提
出上訴狀 (應附繕本) ，上訴於臺灣高等法院。其未敘述上訴理
由者，應於上訴期間屆滿後20日內向本院補提理由書「切勿逕送
上級法院」。
                                    書記官  謝秀青
中    華    民    國    98    年    12    月    11    日
附表：
┌──┬─────┬─────┬─────────────────┐
│編號│購買時間  │  金  額  │槍枝種類                          │
│    │（民國）  │（新臺幣）│                                  │
├──┼─────┼─────┼─────────────────┤
│1   │96年2 月間│12,000元  │口徑4.5mm 空氣手槍1 支（槍枝管制編│
│    │某日      │          │號：0000000000號），為中共Listone │
│    │          │          │製LB4-1 型，槍號為Y600367 ，以彈簧│
│    │          │          │帶動活塞壓縮空氣為發射動力。      │
├──┼─────┼─────┼─────────────────┤
│2   │96年9 月間│1,300元   │改造手槍1 支（槍枝管制編號：110206│
│    │某日      │          │4537號），由仿轉輪手槍製造之槍枝車│
│    │          │          │通轉輪彈倉內阻鐵及於槍管內加裝金屬│
│    │          │          │襯管而成。                        │
├──┼─────┼─────┼─────────────────┤
│3   │96年10月間│1,500元   │改造手槍1 支（槍枝管制編號：110206│
│    │某日      │          │4535號），由仿SMITH & WESSON廠轉輪│
│    │          │          │手槍製造之槍枝換裝土造金屬槍管及車│
│    │          │          │通轉輪彈倉內阻鐵而成。            │
├──┼─────┼─────┼─────────────────┤
│4   │96年12月間│4,100元   │改造手槍1 支（槍枝管制編號：110206│
│    │某日      │          │4536號），由仿SMITH & WESSON廠轉輪│
│    │          │          │手槍製造之槍枝於槍管內加裝金屬襯管│
│    │          │          │而成。                            │
└──┴─────┴─────┴─────────────────┘
附錄本案論罪科刑法條全文：
槍砲彈藥刀械管制條例第8條第4項
槍砲彈藥刀械管制條例第8條
未經許可，製造、販賣或運輸鋼筆槍、瓦斯槍、麻醉槍、獵槍、
空氣槍或第4條第1項第1款所定其他可發射金屬或子彈具有殺傷
力之各式槍砲者，處無期徒刑或5年以上有期徒刑，併科新臺幣1
千萬元以下罰金。
未經許可，轉讓、出租或出借前項所列槍枝者，處5年以上有期
徒刑，併科新臺幣1千萬元以下罰金。
意圖供自己或他人犯罪之用，而犯前二項之罪者，處無期徒刑或
7年以上有期徒刑，併科新臺幣 1 千萬元以下罰金。
未經許可，持有、寄藏或意圖販賣而陳列第1項所列槍枝者，處
3年以上10年以下有期徒刑，併科新臺幣700萬元以下罰金。
第1項至第3項之未遂犯罰之。


司法院資訊處製作；財團法人民間司法改革基金會備份。
